【裁判字號】    99,易,1228
【裁判日期】    990611
【裁判案由】    竊盜等
【裁判全文】
臺灣臺北地方法院刑事判決              99年度易字第1228號
公  訴  人  臺灣臺北地方法院檢察署檢察官
被      告  丁○○
上列被告因竊盜等案件，經檢察官提起公訴（99年度偵字第8589
號），本院判決如下：
    主  文
丁○○所犯之罪、所處之刑均如附表所載。應執行有期徒刑捌月
，如易科罰金，以新臺幣壹仟元折算壹日，拘役參拾日，如易科
罰金，以新臺幣壹仟元折算壹日。
    事  實
一丁○○於民國94年間因施用毒品案件，經臺灣板橋地方法院以
  93年度易字第1279號判決判處有期徒刑6 月，94年9 月30日縮
  刑期滿執行完畢（構成累犯）。又因竊盜案件，經同法院以96
  年度易字第3090號判決判處有期徒刑1 年10月，因施用毒品案
  件，經同法院以96年度易字第3633號判決判處有期徒刑7 月，
  前述2 罪並由同法院以97年度聲字第1767號裁定定其應執行刑
  有期徒刑2 年2 月，98年8 月24日假釋出監，假釋期間交付保
  護管束，98年10月22日保護管束期滿（不構成累犯）。竟於下
  列時間為下列竊盜行為：
(一)丁○○基於為自己不法所有之意圖，於98年9 月間某日前往臺
  北市○○區○○路3 段155 巷130 號1 樓丙○○住處，利用該
  住宅大門未上鎖之機會，侵入該住宅，徒手竊取丙○○所有之
  兆豐國際商業銀行金融卡換卡通知書、金鍊子1 條（價值約新
  臺幣（下同）4 萬多元）、鑽戒1 只（價值約8 萬多元）等物
  。
(二)丁○○基於為自己不法所有之意圖，於99年3 月9 日前往臺北
  縣土城市○○路83巷34號4 樓乙○○住處，利用該住宅大門未
  上鎖之機會，侵入該住宅，徒手竊取陳美君所有之遠傳電信公
  司電話申請書1 張、壓克力項鍊1 條、珍珠項鍊1 條、珍珠手
  鍊1 條、女用手錶1 只等物（業經領回）。
(三)丁○○基於為自己不法所有之意圖，於99年4 月1 日上午前往
  臺北市○○區○○街114 號1 樓甲○○開設之牛肉麵店，利用
  該址後門未上鎖之機會，進入上址建築物內，徒手竊取甲○○
  所有之手電筒1 支、NOKIA 行動電話1 支、PSP 遊戲機1 臺、
  信封袋含平安符7 張、大潤發提貨卷面額500 元1 張、眼鏡1
  副、髮釵1 支、電池5 顆、1 元銅板50枚等物（業經領回）。
二案經丙○○、乙○○、甲○○訴由臺北市政府警察局中正第二
  分局報請臺灣臺北地方法院檢察署檢察官偵查起訴。
    理  由
一按被告以外之人於審判外之言詞或書面陳述，除法律有規定者
  外，不得作為證據，刑事訴訟法第159 條第1 項固有明文；惟
  被告以外之人於審判外之陳述，雖不符同法第159 條之1 至之
  4 規定，而經當事人於審判程序同意作為證據，法院審酌該言
  詞陳述或書面陳述作成時之情況，認為適當者，亦得為證據。
  又當事人、代理人或辯護人於法院調查證據時，知有第159 條
  第1 項不得為證據之情形，而未於言詞辯論終結前聲明異議者
  ，視為有前項之同意，同法第159 條之5 亦定有明文。本件公
  訴人及被告丁○○於本院準備程序及審判程序中對於本院所引
  用之供述及非供述證據之證據能力均表示沒有爭執，且迄於言
  詞辯論終結前未聲明異議。經審酌本院所引用之供述及非供述
  證據資料作成時之情況，核無違法取證或其他瑕疵，認為以之
  作為證據為適當，均得做為證據。
二認定事實所憑之證據及理由：前述事實除據被告於本院審理時
  之自白外，並有搜索扣押筆錄、扣押物品目錄表、贓物認領保
  管單3 張可證，且與證人即告訴人丙○○、乙○○、甲○○之
  證言相符，足以擔保被告自白之真實性，本件證據明確，已可
  證明被告有事實欄所載竊盜犯行，應依法論科。
三論罪科刑之依據：核被告所為事實欄一(一)、(二)，均係犯刑法第
  306 條第1 項侵入住宅、第320 條第1 項竊盜等罪，所為事實
  欄一(三)，係犯刑法第320 條第1 項竊盜罪。被告侵入住宅雖意
  在竊取宅內之物，惟其侵入住宅與竊盜之二行為，先後可分，
  所侵害之法益分屬不同，其犯意亦屬可分，並無緊密不可分之
  時空關係，難認屬同一犯罪行為，應予分論併罰，公訴意旨認
  被告事實欄一(一)、(二)之侵入住宅及竊盜犯行屬二罪，為想像競
  合關係，容有誤會。又刑法第306 條第1 項所謂「住宅」，乃
  指人類日常居住之場所而言，本件被告進入之臺北市○○區○○街114 號1 樓，乃告訴人甲○○開設之牛肉麵店，為營業場
  所，並非供人居住之場所，被告進入上址，應構成侵入建築物
  罪，公訴意旨誤認為侵入住宅，應予更正。被告前述竊盜、侵
  入住宅各行為間之犯意各別，應分論併罰。又被告曾有如事實
  欄所述之犯罪科刑執行完畢情形，有臺灣高等法院被告前案紀
  錄表1 份可參，其受有期徒刑執行完畢後，於5 年內再因故意
  犯本件有期徒刑以上之罪，為累犯，依法加重其刑。本院審酌
  被告於假釋出監後1 月餘立即犯案，但竊得之物非鉅，犯後坦
  承犯行等一切情狀，分別量處主文所示之刑，並均諭知易科罰
  金之折算標準，及定其應執行之刑，並諭知易科罰金之折算標
  準。
四適用之法條：刑事訴訟法第284 條之1 、第299 條第1 項前段
  ，刑法第306 條第1 項、第320 條第1 項、第47條第1 項、第
  41條第1 項前段、第51條第5 款、第6 款，刑法施行法第1 條
  之1 。
本案經檢察官文家倩到庭執行職務
中    華    民    國    99    年    6     月    11    日
                  刑事第15庭  法  官   邱蓮華
上正本證明與原本無異。
如不服本判決應於收受送達後10日內向本院提出上訴書狀，並應
敘述具體理由；其未敘述上訴理由者，應於上訴期間屆滿後20日
內向本院補提理由書（均須按他造當事人之人數附繕本）「切勿
逕送上級法院」。告訴人或被害人如對於本判決不服者，應具備
理由請求檢察官上訴，其上訴期間之計算係以檢察官收受判決正
本之日期為準。
                              書記官   葉宜玲
中    華    民    國    99    年    6     月    11    日
【附表】
┌──┬─────┬─────────────────┐
│編號│  事  實  │         主     文                │
├──┼─────┼─────────────────┤
│  1 │事實欄一(一)│丁○○竊盜，累犯，處有期徒刑伍月，│
│    │          │如易科罰金，以新臺幣壹仟元折算壹日│
├──┼─────┼─────────────────┤
│  2 │事實欄一(一)│丁○○無故侵入他人住宅，累犯，處拘│
│    │          │役拾伍日，如易科罰金，以新臺幣壹仟│
│    │          │元折算壹日。                      │
├──┼─────┼─────────────────┤
│  3 │事實欄一(二)│丁○○竊盜，累犯，處有期徒刑參月，│
│    │          │如易科罰金，以新臺幣壹仟元折算壹日│
├──┼─────┼─────────────────┤
│  4 │事實欄一(二)│丁○○無故侵入他人住宅，累犯，處拘│
│    │          │役拾伍日，如易科罰金，以新臺幣壹仟│
│    │          │元折算壹日。                      │
├──┼─────┼─────────────────┤
│  5 │事實欄一(三)│丁○○竊盜，累犯，處有期徒刑參月，│
│    │          │如易科罰金，以新臺幣壹仟元折算壹日│
├──┼─────┼─────────────────┤
│  6 │事實欄一(三)│丁○○無故侵入他人建築物，累犯，處│
│    │          │拘役拾伍日，如易科罰金，以新臺幣壹│
│    │          │仟元折算壹日。                    │
└──┴─────┴─────────────────┘
附錄論罪科刑法條
刑法第306條
無故侵入他人住宅、建築物或附連圍繞之土地或船艦者，處1 年
以下有期徒刑、拘役或3 百元以下罰金。
無故隱匿其內，或受退去之要求而仍留滯者，亦同
刑法第320條
意圖為自己或第三人不法之所有，而竊取他人之動產者，為竊盜
罪，處5 年以下有期徒刑、拘役或500 元以下罰金。
意圖為自己或第三人不法之利益，而竊佔他人之不動產者，依前
項之規定處斷。
前2項之未遂犯罰之。

司法院資訊處製作；財團法人民間司法改革基金會備份。
